臺灣桃園地方法院民事簡易判決
110年度桃簡字第383號
原      告  蔡至偉  
訴訟代理人  謝孟儒律師
被      告  陳張淑珍
訴訟代理人  陳富春  
            陳冠宇律師
上列當事人間請求修復漏水事件，本院於民國111年4月21日言詞
辯論終結，判決如下：
　　主    文
被告應依附表編號⑴至⑸所示修復內容，將被告所有桃園市○○區○○
街○○巷○○號五樓之一後陽台排水管及防水層修復至不漏水之狀態
。
被告應給付原告新臺幣貳萬肆仟肆佰參拾元，及自民國一一一年
四月二十二日起至清償日止，按週年利率百分之五計算之利息。
原告其餘之訴駁回。
訴訟費用（除減縮部分外）由被告負擔百分之二十六，餘由原告
負擔。
本判決第一項得假執行，但被告如以新臺幣貳萬陸仟伍佰元為原
告預供擔保後，得免為假執行。
本判決第二項得假執行，但被告如以新臺幣貳萬肆仟肆佰參拾元
為原告預供擔保後，得免為假執行。
    事實及理由
壹、程序部分：
　　按簡易訴訟之訴狀送達後，原告不得將原訴變更或追加他訴
    ，但請求之基礎事實同一、擴張或減縮應受判決事項之聲明
    者，不在此限，民事訴訟法第436條第2項適用同法第255條
    第1項但書第2款、第3款定有明文。經查，原告起訴請求：
    「㈠被告應給付原告新臺幣（下同）34萬2,700元，及自起訴
    狀繕本送達翌日起至清償日止，按週年利率5％計算之利息。
    ㈡被告應容忍原告進入其所有桃園市○○區○○街00巷00號5樓之
    1房屋（下稱5樓房屋）內進行漏水修繕工程。」（見本院卷
    第5頁），嗣於本院審理中變更聲明為：「㈠被告應給付原告
    16萬8,618元，及自民國111年4月22日起至清償日止，按週
    年利率5％計算之利息。㈡被告應依照附表編號⑴至⑸所示修復
    內容，將被告所有5樓房屋後陽台排水管及防水層修復至不
    漏水之狀態。」（見本院卷第130頁反面），變更後聲明㈠部
    分，係減縮應受判決事項之聲明，應予准許。另原告起訴聲
    明㈡與變更後聲明㈡請求之基礎事實，均為5樓房屋漏水所生
    損害，在社會生活上可認為具有關連性，可利用原訴訟資料
    ，無礙於對造防禦權之行使，應予准許。
貳、實體部分：
一、原告主張：原告為與被告所有5樓房屋同棟大樓之4樓之1房
    屋（下稱4樓房屋）所有權人，於109年11月間因5樓房屋後
    陽台排水管（下稱系爭排水管）微滲漏瑕疵及防水層（下稱
    系爭防水層）破損滲漏水瑕疵，導致漏水（下稱系爭漏水）
    至4樓房屋後陽台天花板（下稱系爭天花板）。系爭天花板
    因系爭漏水毀損，修復費用為2萬4,430元，又因系爭漏水導
    致原告所有熱水器損壞損失9,000元、三洋洗衣機面板毀損
    失3,000元、富及第洗衣機毀損損失7,488元、電扇毀損損失
    500元、層架毀損損失1,200元，被告復故意破壞原告所有前
    陽台採光罩（上開熱水器等物，下稱系爭熱水器等物）導致
    毀損損失2萬3,000元，系爭熱水器等物損失共計4萬4,188元
    。原告因系爭漏水侵害居住安寧精神痛苦不已，被告應賠償
    精神慰撫金10萬元，上開修復費用、熱水器等物損失及精神
    慰撫金合計14萬4,188元。被告應將系爭排水管及防水層依
    附表⑴至⑸所示修復內容修復至不漏水，並賠償上開損害14萬
    4,188元，爰依侵權行為規定，提起本件訴訟等語，並聲明
    ：如變更後聲明。
二、被告則以：系爭排水管及防水層並無漏水，其未破壞上開採
    光罩，原告不得請求被告賠償系爭熱水器等物之損失等語，
    資為抗辯，並聲明：原告之訴駁回。願供擔保請准宣告假執
    行。
三、本件之爭點：系爭漏水是否為系爭排水管及防水層滲漏水所
    致？原告請求被告修復至不漏水及賠償14萬4,188元是否有
    理由？
四、本院之判斷：
　㈠經查，原告為4樓房屋所有權人，被告為5樓房屋所有權人，
    為兩造所不爭執，並有建物登記謄本附卷可參（見本院卷第
    11頁、第61頁），堪信為真實。
  ㈡按因故意或過失，不法侵害他人之權利者，負損害賠償責任
    。土地上之建築物或其他工作物所致他人權利之損害，由工
    作物之所有人負賠償責任。但其對於設置或保管並無欠缺，
    或損害非因設置或保管有欠缺，或於防止損害之發生，已盡
    相當之注意者，不在此限，民法第184條第1項前段、第191
    條第1項定有明文。經查，系爭天花板有漏水之情形，有照
    片附卷可參（見本院卷第12頁），而本院囑託社團法人台灣
    住宅品質消費者保護協會（下稱台灣住保會）鑑定系爭天花
    板漏水原因，鑑定結果略以：系爭排水管以持續性排水進行
    排水管測試，有樓板含水率提高之情形，系爭排水管有微滲
    漏之瑕疵。系爭防水層以積水測試並加入食用色劑（下稱色
    劑），6日後經原告通知系爭天花板有色劑滲出之情形，研
    判系爭防水層有破損或未具備使用機能造成滲漏水瑕疵等情
    ，有台灣住保會111年1月26日住保字第000000000號鑑定報
    告書（下稱系爭鑑定報告）附卷可參（見本院卷第107至122
    頁），而系爭鑑定報告，係台灣住保會鑑定人員於現場進行
    拍照及測試，並以專業儀器進行檢測，再依其專業知識而為
    上開判斷，自得採為證據，足認系爭天花板漏水係因系爭排
    水管及防水層滲漏水瑕疵所致，被告抗辯台灣住保會鑑定人
    員預訂之持續性放水時間過長，系爭排水管及防水層無法承
    受，系爭鑑定報告不能證明系爭排水管及防水層漏水云云（
    見本院卷第124至127頁、第130頁反面、第140頁），自不可
    採。被告為5樓房屋所有權人自應負責維護系爭排水管及防
    水層，被告維護不當，導致滲漏水，造成原告受有損害，自
    應由被告負侵權行為損害賠償之責。
  ㈢請求項目：
　⒈按負損害賠償責任者，除法律另有規定或契約另有訂定外，
    應回復他方損害發生前之原狀；該項情形，債權人得請求支
    付回復原狀所必要之費用，以代回復原狀，民法第213條第1
    項、第3項定有明文。
　⒉被告修繕義務：
　　經查，被告為5樓房屋之所有人，其疏於維護系爭排水管及
    防水層，造成系爭漏水及天花板損壞，已如上述，被告依侵
    權行為損害賠償回復原狀之規定，自應將系爭漏水修復以回
    復原狀。又將系爭排水管及防水層所生系爭漏水修復至不漏
    水之修復內容即修復項目、位置、方法及面積，為如附表編
    號⑴至⑸所示內容，有系爭鑑定報告附卷可參（見系爭鑑定報
    告第10至11頁），原告自得依侵權行為損害賠償規定，請求
    被告應依附表編號⑴至⑸所示修復內容，將系爭排水管及防水
    層修復至不漏水之狀態。
　⒊修繕費用：
　　經查，原告主張系爭天花板修復費用共計2萬4,430元（計算
    式：5,400+6,480+4,050+8,500=2萬4,430）等情，有系爭鑑
    定報告可參（見本院卷第113頁），而系爭漏水既造成原告
    所有系爭天花板受潮而損壞，原告自得請求被告給付系爭天
    花板修復費用2萬4,430元。
　⒋精神慰撫金：　　
　　經查，系爭漏水雖造成原告所有系爭天花板受潮損壞已見前
    述，惟系爭天花板係位於後陽台且無持續性滲漏水之情形，
    有照片附卷可參（見本院卷第113頁反面），本院審酌上情
    ，以及系爭漏水滲漏至4樓房屋之範圍、程度、位置，尚難
    認系爭漏水已達嚴重影響原告居住安寧而屬情節重大之程度
    ，是原告以系爭漏水侵害其居住安寧人格利益情節重大為由
    ，請求精神慰撫金10萬元，自屬無據。
　⒌系爭熱水器等物損失：　　
　　經查，原告主張因系爭漏水導致其所有熱水器、洗衣機面板
    、洗衣機、電扇及層架毀損，被告復故意破壞原告所有之上
    開採光罩，系爭熱水器等物損失共計4萬4,188元，並提出信
    用卡消費明細、銷售單、使用說明書、產品保證書、報單單
    、電子發票、服務零件明細單、購物清單及照片為證（見本
    院卷第13至14頁、第66至77頁、第79至89頁、第135至136頁
    、第138至139頁），然上開照片等證據充其量僅能證明原告
    所有之系爭熱水器等物有損壞之情形，惟原告未舉證證明系
    爭熱水器等物損壞為系爭漏水或被告行為所致，原告請求被
    告賠償系爭熱水器等物損失4萬4,188元自屬無據。
　⒍基上，原告因本件侵權行為得請求被告修復系爭排水管及防
    水層，並賠償2萬4,430元。
五、按給付無確定期限者，債務人於債權人得請求給付時，經其催告而未為給付，自受催告時起，負遲延責任。其經債權人起訴而送達訴狀，或依督促程序送達支付命令，或為其他相類之行為者，與催告有同一之效力。又遲延之債務，以支付金錢為標的者，債權人得請求依法定利率計算之遲延利息，而應付利息之債務，其利率未經約定，亦無法律可據者，週年利率為5％，民法第229條第2項、第233條第1項前段及第203條分別定有明文。經查，上開修復費用債務2萬4,430元以支付金錢為標的，給付無確定期限，亦無約定利率，被告應自受催告時起，負遲延責任，給付週年利率5％遲延利息，而原告於111年4月21日當庭催告被告給付上開修復費用（見本院卷第130頁），被告自翌日即同年月22日起應負遲延利息給付責任，原告請求被告給付上開修復費用債務自111年4月22日起至清償日止，按週年利率5％計算之利息，自有理由。
六、綜上所述，原告依侵權行為法律關係，請求被告應依附表編
    號⑴至⑸所示修復內容，將系爭排水管及防水層修復至不漏水
    之狀態。被告應給付原告2萬4,430元，及自111年4月22日起
    至清償日止，按週年利率5％計算之利息，為有理由，應予准
    許，逾此範圍之請求，則屬無據，應予駁回。
七、本件事證已臻明確，兩造其餘攻擊、防禦方法及證據資料，
    經本院審酌後，認對於判決結果不生影響，爰不一一論述，
    併此敘明。
八、本件原告勝訴部分係依民事訴訟法第427條規定適用簡易程
    序所為被告敗訴之判決，爰依同法第389條第1項第3款規定
    ，依職權宣告假執行，並依聲請宣告被告供擔保免為假執行
    之金額。 
九、訴訟費用負擔之依據：民事訴訟法第79條。　　
中　　華　　民　　國　　111 　年　　5 　　月　　20　　日
                  桃園簡易庭  法  官  張明宏
以上為正本係照原本作成。
如不服本判決，應於送達後20日內，向本院提出上訴狀並表明上
訴理由，如於本判決宣示後送達前提起上訴者，應於判決送達後
20日內補提上訴理由書（須附繕本）。
如委任律師提起上訴者，應一併繳納上訴審裁判費。   
中　　華　　民　　國　　111 　年　　5 　　月　　20　　日
                              書記官  石曉芸